【裁判字號】    95,交聲,537
【裁判日期】    951227
【裁判案由】    違反道路交通管理處罰條例聲明異議
【裁判全文】
臺灣桃園地方法院交通事件裁定         95年度交聲字第537號
原處分機關  交通部公路總局新竹區監理所中壢監理站
異  議  人
即受處分人  甲○○
上列受處分人因違反道路交通管理處罰條例案件，不服原處分機
關交通部公路總局新竹區監理所中壢監理站95年10月20日所為之
處分（原處分字號：壢監裁字第裁53-DB0000000號），向本院聲
明異議，本院裁定如下：
    主  文
異議駁回。
    理  由
一、原處分意旨略以：異議人即受處分人甲○○未領有駕駛執照
    ，而於民國九十五年五月八日上午八時許，駕駛ＲＥ—六五
    六號自用大貨車（非異議人所有），因依道路交通管理處罰
    條例第二十一條之一第一項第一款規定，裁處異議人罰鍰新
    臺幣（下同）六萬元。
二、異議意旨略以：異議人並未駕駛ＲＥ—六五六號大貨車上路
    ，該車係因違規停放在巷口，遭警員舉發，而異議人在警員
    鳴按該車喇叭時，聞聲外出察看，遭警員誤認異議人為駕駛
    人，故再舉發異議人無照駕駛，依上說明，原裁決顯有違誤
    ，為此請准予撤銷原處分另為適法處分云云。
三、經查，證人即本件舉發警員涂進士到庭證稱：「當天交通勤
    務，我服勤兼開單，我到本件違規現場時，看到車子停在巷
    口，車後尾已經停到中正路上，所以我就開單告發，異議人
    就出來說他停了十幾年都沒有事，之後他就自己將車開走，
    我本來只開違規停車，至於異議人無照駕駛，是後來監理站
    來文要求開單的」等語，查證人與異議人素不相識，係因輪
    值交通勤務，偶然舉發本件違規而已，是故，證人所述既無
    偏頗或誣攀之虞，自無不可信之理，據此，依證人上開證詞
    ，雖無法認定係何人將上開大貨車停放至本件違規地點，然
    已足認定係異議人自行將該大貨車駛離違規地點無誤。又本
    件舉發之前，異議人之駕駛執照已經吊銷一節，除經異議人
    自承屬實以外，並有其駕駛執照查詢資料一份附卷可稽，等
    同於無照駕駛。此外，並有ＲＥ—六五六號大貨車之車籍資
    料查詢報表一份在卷可考。綜上，異議人無照駕駛大貨車之
    違規行為，已甚明確，自應依法裁罰。
四、異議人雖辯稱略以：警員沒有看到伊將車開走，車是伊堂弟
    開走的云云，並請求傳喚證人謝振暐為證，惟與警員涂進士
    之前揭證詞不符，而證人謝振暐到庭證稱：「我父親甲○○
    的車停在巷子口，警察過來按喇叭，我叫我父親出去看，我
    父親跟警察說他停這麼久都沒有事，後來警察就開違規停車
    」、「警察開單後，我父親請家裡的工人把車開走」、「警
    察來時，現場只有我和我父親在，工人騎機車去外面送貨，
    是警察開單，走了之後，工人才回來，我們再請他把車開走
    」云云，亦與異議人所辯：伊後來請伊堂弟將車開走云云，
    有所出入，明顯係勾串之詞，並不足採，此觀本院在謝振暐
    到庭陳述上開證詞後，質以：「車子是否是你堂叔開的」時
    ，謝振暐隨即改稱：「是，我是有請工人開走，但後來我父
    親又請我堂叔開走」云云，益徵謝振暐所述係迴護異議人之
    詞，並不可信。綜上，異議人所辯：伊並未駕駛本件大貨車
    云云，係卸責之詞，並無可採。
五、按汽車駕駛人未領有駕駛執照，駕駛大貨車者，處新臺幣四
    萬元以上八萬元以下罰鍰，道路交通管理處罰條例第二十一
    條之一第一項第一款定有明文。經查，異議人確有無照駕駛
    大貨車之違規行為，已如前述，原處分機關因依上揭處罰條
    例規定，並參酌「違反道路交通管理事件統一裁罰基準表」
    等規定，裁處異議人罰鍰六萬元，經核即無不合。異議人以
    其並未違規駕駛大貨車為由，向本院聲明異議，為無理由，
    應予駁回。爰裁定如主文。
據上論斷，應依道路交通案件處理辦法第十九條，裁定如主文。
中    華    民    國    95    年    12    月    27    日
                    交通法庭  法  官   陳彥宏
以上正本證明與原本無異。
如不服本裁定，應於送達後5 日內，向本院提出抗告狀。
                              書記官   劉晨輝
中    華    民    國    95    年    12    月    27    日


司法院資訊處製作；財團法人民間司法改革基金會備份。
